臺灣士林地方法院刑事判決　　　　　　　 99年度訴字第108號
公  訴  人  臺灣士林地方法院檢察署檢察官
被      告  高健銘


選任辯護人  蔡秉叡律師
            陳明欽律師
上列被告因妨害性自主案件，經檢察官提起公訴（98年度偵字第
13755 號），本院判決如下：
    主  文
丙○○無罪。
    事  實
一、公訴意旨略以：被告丙○○於民國98年8 月中旬某日，因甲○○
    （所涉妨害性自主罪嫌，另經不起訴處分）之介紹而認識告
    訴人代號00000000（真實姓名年籍資料詳如卷附代號對照表
    ，下稱己○），竟基於強制猥褻之犯意，於98年8 月29日下
    午某時許，在臺北市○○區○○○路0 段000 巷0弄0號（起訴書
    誤為臺北市○○區○○○路0 段0000巷0 弄0 號）後方空地鐵皮
    屋修車廠車庫內，以己○有鬼魂跟隨為由，假借施行法術作
    法化解而要求己○在車庫內脫衣淨身，致己○深信不疑而脫去
    全身內外衣物，只剩內褲，丙○○即手持毛筆在己○身上、胸
    部筆劃符咒，撫摸己○背部，並以手掌碰觸己○胸部，違反己○意願而為滿足性慾之猥褻行為，此後每日己○聽從其指示至
    上開車庫內脫衣靜坐修行。丙○○見己○可欺，竟心生淫念而
    基於強制性交之犯意，於98 年9月7 日下午5 時許，邀約己○至上開車庫會合，對己○佯稱神明指示要帶己○至某處，但
    不能明講地點等語，即駕駛車號00-0000 號自用小客車載送
    己○至新北市○○區○○路000號摩根汽車旅館某房間內，假藉作
    法解厄為由，先大聲播放色情影片令己○閉眼脫衣靜坐，佯
    裝為刻意營造之作法情境，要求己○自制，勿受外力干擾，
    再令己○至浴室，以蓮蓬頭水注沖洗己○身體後，誆稱前揭作
    法過程均失敗，必須發生性行為等語，己○表示拒絕，丙○○
    表示「若不做，神明會生氣、會有報應」等語脅迫己○，致
    己○不敢反抗，丙○○即違反己○之意願，在床上以生殖器插入
    己○陰道內為性交行為得逞，結束後並令己○不得將此事告知
    任何人。嗣己○飽受精神壓力，偶然與友人通話間告知上開
    發生性行為與脫衣淨身之事始得知受騙，而報警循線至上開
    車庫查獲，並扣得開運招財紅包袋3 個、毛筆、檀香爐、檀
    香1 罐、硯台碟盤等物。案經己○訴由臺北市政府警察局北
    投分局報告臺灣士林地方法院檢察署檢察官偵查後提起公訴
    ，因認被告涉有刑法第224 條之強制猥褻罪、第221 條第1 
    項之強制性交罪嫌云云。
二、按犯罪事實應依證據認定之，無證據不得認定犯罪事實；又
    不能證明被告犯罪者，應諭知無罪之判決，刑事訟訴法第15
    4 條第2 項、第301 條第1 項分別定有明文。次按認定不利
    於被告之事實，須依積極證據，苟積極證據不足為不利於被
    告事實之認定時，即應為有利於被告之認定，更不必有何有
    利之證據；又事實之認定，應憑證據，如未能發現相當之證
    據，或證據不足以證明，自不能以推測或擬制之方法，以為
    裁判之基礎；且認定犯罪事實所憑之證據，無論直接或間接
    證據，其為訴訟上之證明，須達通常一般之人均不致有所懷
    疑，而得確信其為真實之程度者，始得據為有罪之認定，倘
    其證明尚未達到此一程度，而有合理之懷疑存在時，事實審
    法院復已就其心證上理由予以闡述，敘明其如何無從為有罪
    之確信，因而為無罪之判決，尚不得任意指為違法，最高法
    院30年上字第816 號判例、40年台上字第86號、76年台上字
    第4986號分別著有判例。又被害人之陳述如無瑕疵，且就其
    他方面調查又與事實相符，固足採為科刑之基礎，倘其陳述
    尚有瑕疵，而在未究明前，遽採為論罪科刑之根據，即難認
    為適法，最高法院61年台上字第3099號判例可資參照。且按
    現行刑事訴訟法並無禁止被害人於公訴程序為證人之規定，
    自應認被害人在公訴程序中具有證人適格（即證人能力），
    然被害人與一般證人不同，其與被告處於絕對相反之立場，
    其陳述之目的，在使被告受刑事訴追處罰，內容未必完全真
    實，證明力自較一般證人之陳述薄弱。故被害人縱立於證人
    地位而為指證及陳述，且其指證、陳述無瑕疵可指，仍不得
    作為有罪判決之唯一依據，應調查其他證據以察其是否與事
    實相符，亦即仍須有補強證據以擔保其指證、陳述之真實性
    ，始得採為斷罪之依據，此亦有最高法院94年度台上字第33
    26號判決意旨可參。而所謂無瑕疵，係指被害人所為不利被
    告之陳述，與社會上一般生活經驗或卷存其他客觀事實並無
    矛盾而言。至所謂就其他方面調查認與事實相符，非僅以所
    援用之旁證足以證明被害結果為已足，尤須綜合一切積極佐
    證，除認定被告確為加害人之可能外，在推理上無從另為其
    他合理原因之假設，有一不合於此，即不能以被害人之陳述
    做為論斷之證據。故在被害人指訴被告涉嫌犯罪之場合，縱
    令所訴情由依其所結合之旁證在情理上尚非絕無可能，若在
    一般生活經驗上仍可另認為其他有利被告之合理推斷，或被
    害人之證述尚有瑕疵，復無適合之補強證據足以擔保其指證
    、陳述之真實性，而無法究明，根據「罪證有疑，利於被告
    」之證據法則，即不得遽以被害人之陳述，採為認定事實之
    依據。
三、本件公訴意旨認被告丙○○涉有刑法第224 條之強制猥褻罪、
    第221 條第1 項之強制性交罪嫌，無非係以告訴人己○之指
    述、證人甲○○之證詞、淡水馬偕紀念醫院98年9 月28日受理
    疑似性侵害事件驗傷診斷書、該院告訴人病歷紀錄、98年12
    月26日乙種診斷證明書、扣案之開運招財紅包袋3 個、毛筆
    、檀香爐、檀香1 罐、硯台碟盤等物、查獲車庫現場照片及
    車牌號碼00-0000 號自用小客車行照影本為其論據。
四、訊據被告雖坦承於起訴書所載時地為己○淨身、與之發生性
    交行為等情不諱，但堅決否認有何強制猥褻或強制性交之犯
    行，辯稱：係經己○同意而為其淨身，期間己○雖脫下衣物，
    僅著內褲，且將內褲褪下至裸露陰毛處淨身，惟於淨身過程
    中只有用毛筆在己○身上劃符咒，並未為猥褻行為；另因與
    己○係私下交往，不願甲○○發現上情，始攜帶法器掩飾其與
    己○擬前往汽車旅館乙事，嗣經己○同意而發生性行為，絕未
    違反己○意願等語。經查：㈠程序部分：⒈按被告以外之人於
    審判外之言詞或書面陳述，除法律有規定者外，不得作為證
    據；又被告以外之人於司法警察官或司法警察調查中所為之
    陳述，與審判中不符時，其先前之陳述具有較可信之特別情
    況，且為證明犯罪事實存否所必要者，得為證據，刑事訴訟
    法第159 條第1 項、第159 條之2 定有明文。證人即告訴人
    己○於警詢時之陳述，係被告以外之人於審判外之陳述，又
    無刑事訴訟法第159 條之1 至之5 所定得例外作為證據之情
    形存在，被告之辯護人復爭執前開證據之證據能力，是本院
    認此部分證據並無證據能力。⒉刑事訴訟法第159 條之1 第2
     項規定：「被告以外之人於偵查中向檢察官所為之陳述，
    除顯有不可信之情況者外，得為證據」，此所稱「顯有不可
    信之情況」，即指關於檢察官取供程序，已經明顯違背程序
    規定，超乎正常期待，而無可信任，是判斷偵查中供述證據
    是否具有證據適格，應以該供述作成之客觀條件及環境，例
    如陳述人於陳述時之心理狀態是否健全、有無違法取供情事
    ，是否出於陳述者之真意所為之供述，作為判斷之依據。又
    偵查中檢察官為蒐集被告犯罪證據，訊問證人旨在確認被告
    嫌疑之有無及內容，與審判期日透過當事人之攻防，調查證
    人以認定事實之性質及目的，尚屬有別。偵查中訊問證人，
    法無明文必須傳喚被告使之得以在場，刑事訴訟法第248 條
    第1 項前段雖規定：「如被告在場者，被告得親自詰問」，
    事實上亦難期被告有於偵查中行使詰問權之機會。此項未經
    被告詰問之被告以外之人於偵查中向檢察官所為之陳述，依
    刑事訴訟法第159 條之1 第2 項之規定，原則上屬於法律規
    定為有證據能力之傳聞證據，於例外顯有不可信之情況，始
    否定其得為證據。是得為證據之被告以外之人於偵查中所為
    之陳述，因其陳述未經被告詰問，應認屬於未經合法調查之
    證據，並非無證據能力，而禁止證據之使用。此項詰問權之
    欠缺，非不得於審判中由被告行使以補正，而完足為經合法
    調查之證據。倘被告於審判中捨棄詰問權，或證人客觀上有
    不能受詰問之情形，自無不當剝奪被告詰問權行使之可言。
    本案證人己○前於臺灣士林地方法院檢察署檢察官偵查中所
    為陳述，業經依法具結，亦無違法取供之情事，並無「顯有
    不可信之情況」，當有證據能力，且證人己○嗣於本院審理
    中到庭作證，復經被告、辯護人行使詰問權，故其於檢察官
    偵查中所為陳述，均屬合法調查之證據，可為本院判斷之依
    據。⒊本院後述引用除證人己○於警詢及偵查中所為陳述外之
    其他被告以外之人於審判外之陳述（含書面陳述，例如診斷
    證明書等），檢察官、被告及其選任辯護人於本院準備程序
    及審判期日中表示無意見而不予爭執，且迄至言詞辯論終結
    前亦未再聲明異議，本院審酌該等證據資料製作時之情況，
    尚無違法不當及證明力明顯過低之瑕疵，亦認為以之作為證
    據應屬適當，故揆諸前開規定，爰逕依刑事訴訟法第159 條
    之5規定，認前揭證據資料均例外有證據能力。㈡實體部分：
    ⒈被訴於98年8 月29日下午某時涉犯強制猥褻罪部分：⑴被告
    於98年8 月29日下午某時許，在臺北市○○區○○○路0 段000 
    巷0 弄0 號後方空地鐵皮屋修車廠車庫內為己○進行淨身乙
    情，業經被告供承在卷，並分據證人己○、甲○○、乙○○等人
    證述明確，是此部分事實，首堪認定。⑵起訴意旨雖認被告
    於當日以己○有鬼魂跟隨為由，假借施行法術作法化解而要
    求己○脫去全身內外衣物，只剩內褲，被告即手持毛筆在己○
    身上、胸部筆劃符咒，以撫摸、碰觸己○背部、胸部之方式
    為猥褻行為等情，然此為被告所否認，而為如上之辯解，雙
    方各執一詞。惟觀之證人己○歷次偵訊、審理中之證詞，先
    於檢察官98年10月19日偵訊時證稱：「丙○○有拿東西畫，也
    有用手摸我背部及胸部，表示他在點穴道，是以整個手掌摸
    我」（見偵卷第73-76 頁），嗣於99年1 月27偵訊時證稱：
    「他有以手及筆摸我的胸部」（見偵卷第139 頁），再於本
    院99年12月15日審理時證稱：「（問：被告開始幫你淨身一
    直到甲○○轉身之前，被告有無動手去撫摸你身體的部位嗎？
    ）有，他就拿筆在那邊畫，手一定會碰到，他是手掌有碰到
    我的身體，包括胸部還有腰。（問：甲○○轉身之後，被告繼
    續幫你淨身時還有無用手去撫摸你身體的部位？）有，因為
    甲○○已經轉身，他叫我把內褲脫掉，並叫我大腿要張開，就
    拿筆在那邊畫，畫我的下體。（問：他畫你的下體時，有無
    用手去撫摸？）他用手摸腿而已。（問：他摸你的腿是因為
    要把你的腿撥開方便他用筆淨身，還是他刻意去摸你的？）
    刻意的。（問：是否能詳細描述被告在淨身時如何用手去撫
    摸你身體的部位？）我感覺他是故意，因為本來是站著，他
    一手拿筆畫身體，另外一隻手摸我的胸部還有腰，後來他叫
    我脫內褲之後，就叫我躺著，他拿筆畫我的下體，另外一隻
    手放在大腿上面。（問：被告另外一隻手是碰一下就離開，
    還是有停留？）有停留」等語（見本院卷第126 頁背面-133
    頁），是就被告究係用手摸伊背部及胸部、或僅用手及筆摸
    伊胸部、或係以手碰觸其胸部及腰部，並要求伊張開大腿畫
    其下體，且刻意用手摸腿等重要細節，證人己○先後供述顯
    然不一，是否屬實，已堪存疑。況證人甲○○於本院99年11月
    3 日審理時證稱：「被告有跟被害人說淨身可能要脫掉衣服
    ，有說可脫可不脫，被害人也沒有說什麼，她就脫掉了，只
    剩內褲，我也滿訝異的，被害人就是在那邊靜坐，我有看到
    的就是被告拿神桌上面的毛筆跟硯台，對著她比畫，沒有看
    到有觸碰身體，後來他們叫我轉身，我不知道他們這段期間
    在做什麼，可能只有幾秒，我就又轉回去」等語，查證人甲○○雖亦遭警移送涉嫌於當日猥褻己○，該案嗣經臺灣士林地
    方法院檢察署檢察官以罪證不足為不起訴處分，有98年度偵
    字第13755 號不起訴處分書存卷可參，惟證人甲○○與己○於
    本案發生前，關係良好，除每日以行動電話及簡訊頻繁聯絡
    外，證人甲○○更不時接送己○上下班，甚且有意追求，已據
    證人甲○○、己○迭於偵訊及審理時證述無訛，並有卷附臺灣
    大哥大0000000000號行動電話資料查詢結果可參（見偵卷第
    91-100頁），以證人甲○○與己○斯時之交情及欲追求己○之心
    態，若見被告確有不軌行為，理當挺身而出阻止，惟證人甲○○當場並未發現被告舉止有異，且自警詢迄審理歷次到庭證
    述時，均未指被告於淨身過程中，有何猥褻行為，衡情，證
    人甲○○與被告並非至親或摯友，當無甘冒擔負偽證罪責、為
    被告之利益而虛偽陳述，以協助被告脫罪之理，是證人甲○○
    所為證詞之可信性，顯較諸證人己○為高，應堪採信。參以
    證人己○亦自承被告拿筆在那邊畫，手一定會碰到等語，已
    如前述，證人甲○○於本院審理時復證稱：「（問：被告有無
    與你的身體做任何接觸？）有拍我的背，拍背中間的地方」
    ，則被告於淨身過程中，縱因比畫或拍背而與己○有何短暫
    肢體接觸，亦難逕認該舉即為被告意圖猥褻己○之行為。又
    證人甲○○於己○淨身之過程中，雖一度應被告之要求轉身，
    惟此係因被告顧慮己○於證人甲○○面前褪下內褲，恐有不當
    ，已據被告供述在卷，而依證人甲○○前開證詞可知，伊轉身
    過程不過數秒，另被告、證人甲○○、己○在車庫內進行淨身
    儀式時，證人乙○○與其他友人均在車庫外聊天，斯時車庫鐵
    門拉至腳踝處之高度等情，業經證人乙○○於本院100 年1 月
    17日審理時證述在卷（見本院卷第187 頁背面），是斯時己○若出面指控被告猥褻，被告當無脫身可能，準此，在上開
    情況下，實難認被告有何願冒前揭風險，對己○為猥褻行為
    之可能。由上以觀，被告要求己○脫衣淨身，固非社會通念
    所能接受之常態，惟亦難據此逕認被告於淨身過程中，有何
    猥褻己○之行為。⑶再查，被告並未主動表示願為己○解厄，
    甚且介紹友人即證人丁○○為己○淨身乙情，業據證人丁○○於9
    9年11月3日本院審理時，明確證稱：「那天我與被告在閒聊
    ，聊車子、那陣子進香的事情，甲○○載那個女孩子過來，因
    為修完車時我滿累的，就在車庫外面坐著休息，被告、甲○○
    與那個女孩子就在那邊聊天....他們就一群人在那邊聊天，
    隱約有聽到那個女孩子說她最近滿倒楣的，希望被告幫她改
    運，消災解厄那一類的事情。我聽被告說他不是很認識的人
    ，他不願意幫他作消災解厄的事情，對我說你會你就幫她弄
    一下，我想說也沒什麼，我就請他們拿刈金，就是拿七張的
    金紙點火，幫她前後劃一畫這樣而已。我就跟那個女孩子說
    ，今天這樣作只是簡單的儀式，你還是要去大廟拜拜，我們
    沒有辦法幫你處理這樣的事情。弄好沒多久，大概不到十分
    鐘，我就離開回家休息」、「那天言語中就是被害人希望被
    告幫忙，但是被告說不是很認識的人他不願意幫忙，應該是
    那個女生請被告幫忙，被告不願意，被告才請我幫她弄一下
    」等語無訛（見本院卷第92頁背面），雖證人甲○○所稱證人
    丁○○為告訴人淨身之經過為：「我也知道丁○○有學過這個東
    西，他有在靜坐什麼的，我是有幫她問丁○○，就是說她運不
    順什麼的，問了之後，丁○○有說不然看要不要幫她淨身，然
    後看被害人要不要去廟裡拜拜。並不是被害人主動要求丁○○
    幫她淨身，因為她不知道丁○○有學這些東西」、「（問：後
    來被告有幫被害人淨身嗎？）有，因為被害人有對我們說她
    還是不大順」等語（見本院卷第95頁），而與證人丁○○略有
    出入，惟就被告並未主動以宗教鬼神之說要求己○接受淨身
    程序乙節，證述均一致。又被告信奉關聖帝君，且確曾幫人
    施法消災解厄，亦分據證人林志銘、丁○○、乙○○、甲○○於本
    院審理時證述在卷，是被告辯稱當時係應己○要求，以其所
    學為伊淨身等語，即非無稽，堪予採信，而難遽認被告係利
    用己○之信仰，訛為己○行淨身程序。況依證人甲○○於偵訊時
    所述，於第一次淨身後，被告告知己○在家裡做就好，惟「
    她（指己○）對丙○○說在家坐不住，想到車庫靜坐....所以
    丙○○才同意她又來。後來她來在車庫裡，丙○○有告訴她要唸
    經文，我們就都出來坐在車庫外面聊天、吃東西，讓被害人
    1 人在裡面，並有拉下鐵門；自那一次開始，被害人就每天
    都有去」等語，其再於審理中證稱：「（問：在這次淨身之
    後，你再載被害人去車庫那邊是做什麼？）被害人有說是去
    靜坐。（問：是被告要你載被害人過去，或是被害人自己要
    求你載她過去？）是被害人要求我載她過去，她好像有興趣
    想學靜坐」等語（分見偵卷第82-83 頁、本院卷第95頁背面
    -96 頁），益見被告於淨身當日，應無對己○為逾舉之行為
    ，否則己○當無繼續主動前去該處靜坐之理。又證人己○於偵
    訊時固證稱，係因證人即前男友庚○告知該車庫是專門在騙
    人，始悉受騙（見偵卷第141 頁），於本院審理時復證稱：
    「他（指庚○）說他們那邊有一個很有名的神棍，就是被告
    」、「....他（指庚○）說那邊很多人都被騙，被告把神壇
    供奉在車庫也很奇怪....他有說被告用脫衣淨身騙女生的事
    情」等語（見本院卷第131 頁），而主張事後始悉受騙，並
    提出本案告訴。惟經質諸證人庚○上情，具結證稱：並未向
    己○為前開表示，亦未曾聽聞被告與其他人有何糾紛等語（
    見本院卷第192 頁），且證人戊○○、林志銘、丁○○、乙○○於
    本院審理時，均一致證稱與被告相識以來，除本案外，未見
    被告與他人發生糾紛等語，證人甲○○於本院審理時亦證稱，
    從無聽聞被告係神棍乙說等語，是證人己○此部分證言，即
    屬無據，不足採信。準此，己○自信任被告為其淨身，遽然
    轉變立場，指控被告假藉宗教行猥褻行為之原因為何，實啟
    人疑竇。⑷另卷附馬偕紀念醫院淡水分院98年12月26日開立
    之乙種診斷證明書影本上雖載己○患有「雙極性情感疾病」
    （即躁鬱症）、「急性壓力性反應」，惟依卷附該院99年11
    月11日馬院醫精字第0990004981號函影本及己○病歷資料影
    本可知，己○曾有過睡眠顯著減少、情緒易怒、亂花錢以及
    自傷病史，疑似曾有輕躁症狀，且性侵事件是否為告訴人雙
    極性症狀即躁鬱症之致病因子，或係加重或持續影響因子，
    尚需考慮性侵發生在輕躁症狀之前或之後（分見偵卷第143 
    頁、本院卷第113 頁），足見己○於被告為其淨身前，即有
    精神疾病，且己○於98年10月19日偵訊時，亦自承平日有幻
    聽之狀況等語，兼之前開診斷證明書之診斷結果，係本諸己○指訴，而以己○遭性侵害為前提所作出之判斷，惟依上揭函
    文所指，躁鬱症形成之原因包括基因遺傳、個人氣質與成長
    背景、環境壓力突發事件等等，非僅遭性侵害一端，則己○
    所罹之「雙極性情感疾病」、「急性壓力性反應」是否確係
    遭被告強制猥褻所致，顯有疑問。至於扣案法器固係被告為
    己○淨身所用之物，然由該等物品，並無從獲致被告確有猥
    褻行為之結論，卷附現場照片亦僅足證被告在車庫行供奉神
    明、為人解厄之事（見偵卷第44-46 頁），惟均無法用以作
    為擔保證人己○上揭有瑕疵之證言確屬真實之補強證據。⑸綜
    上，證人己○所為不利於被告之證述，因有明顯瑕疵可指，
    且前開診斷證明書、病歷資料、扣案物及現場照片等復無法
    擔保證人己○所為有實質瑕疵指述之真實性，是證人己○之證
    言，尚難作為認定被告被訴犯罪事實之依據。⒉被訴於98年9
    月7日下午5時許涉犯強制性交罪部分：⑴被告於前開時間，
    攜帶法器、以車牌號碼00-0000 號自用小客車載送己○至新
    北市○○區○○路000 號摩根汽車旅館某房間內，並與己○發生
    性交行為等情，除據被告供述在卷，並經證人己○於偵訊、
    審理中證述無訛，是此部分之事實，堪予認定。⑵證人己○雖
    證稱係因被告訛稱神明指示要帶伊去一個地方，而與被告同
    行，去了之後，才知道係汽車旅館，被告並於汽車旅館內，
    佯以神明指示，要求伊脫衣靜坐、沖水、在旁大聲播放A 片
    ，再以淨身程序未能完成，必須與之性交，若有不從，伊將
    有報應、家人會出事等語，脅迫伊進行性行為。然查，證人
    己○於偵訊時自承任職於臺北市北投區水美溫泉會館，其既
    有相關工作經驗，又非對於性事懵懂不知之未成年人，理應
    知道異性相偕進入私密性甚高之汽車旅館可能會發生親密行
    為，惟竟隨同被告進入摩根汽車旅館，甚且於本院99年12月
    15日本院審理中，被告主張己○於98年9 月7日後某日一同送
    貨，並再度相偕前往另一汽車旅館時，未正面否認被告之供
    述，而以僅記得有一同前往送貨，嗣後醒來時已在被告車庫
    ，不知其間發生何事等迴避言語應答，則己○是否確遭被告
    訛以神明之意詐騙進入汽車旅館進而與被告性交，容有疑問
    。至證人己○指證被告進入汽車旅館後，要求伊脫衣、沖冷
    水、看A 片，惟該等舉措均屬一般男女性交前可能從事之行
    為，並無特殊性可供佐證，亦難適為被告有違背告訴人意願
    或脅迫其為性行為之證據。雖被告攜帶法器前往汽車旅館，
    實與常人行徑相異，惟被告所辯係為向同在追求己○之證人
    甲○○掩飾其等私下出遊之舉，尚非全無可能，則自不得僅憑
    此節，逕認被告確有起訴書所指犯行。又被告前於98年9 月
    30日警詢時供稱：先對己○施以咒符後，再與之為性行為，
    嗣於本院準備程序及審理程序中則改稱：並未談到祭解乙事
    ，是本案被告之供述固有前後不一之瑕疵可指，然查刑事訴
    訟法第154 條此一禁止推定罪狀之法則，並非僅為被告個人
    之訴訟利益而設，尤其重在發現真實以求國家刑罰權之正確
    行使，若無足可證明被告從事犯罪構成要件行為之積極證據
    ，無論係假定某一被告為犯人並命其自證無罪，藉以過濾及
    鎖定特定犯罪人，或推測被告涉及某項罪名，並僅憑其自辯
    過程，蒐求該被告生活經歷資料，藉以判斷其究竟有無構成
    特定犯罪，俱非法之所許。被告縱然就此部分所述前後不一
    ，惟不論何種說法，其未曾脅迫己○發生性交行為，則為其
    不變之供詞，是尚不得以此遽認被告所辯不實，而以之作為
    對被告不利之認定。⑶又按被害人就被害經過所為之陳述，
    其目的在於使被告受刑事訴追處罰，與被告處於絕對相反之
    立場，其陳述或不免渲染、誇大。是被害人縱立於證人地位
    具結而為指證、陳述，其供述證據之證明力仍較與被告無利
    害關係之一般證人之陳述為薄弱。從而，被害人就被害經過
    之陳述，除須無瑕疵可指，且須就其他方面調查又與事實相
    符，亦即仍應調查其他補強證據以擔保其指證、陳述確有相
    當之真實性，而為通常一般人均不致有所懷疑者，始得採為
    論罪科刑之依據，非謂被害人已踐行人證之調查程序，即得
    恝置其他補強證據不論，逕以其指證、陳述作為有罪判決之
    唯一證據，此有最高法院95年台上字第6017號判決意旨可參
    。本案己○之陳述，有前揭可疑之處，已如前述，是除己○之
    指訴外，尚應有足夠之證據補強其供述之真實性，而不得單
    憑己○片面指訴，為不利於被告之認定。經查，證人己○於本
    院審理時雖稱遭被告性侵害後，因被告要求不可對外說出上
    情，而未告知證人甲○○，且感到緊張、害怕，惟亦於偵訊及
    本院審理時分別證稱在98年9 月7 日當晚與被告及證人甲○○
    等人一起吃東西聊天、該日後仍到車庫靜坐、由被告接送前
    往工作地點而與證人林志銘相遇、於98年9 月10日與被告等
    人前往石牌好樂迪唱歌、於98年9 月11日與被告前往八里為
    友人慶生等語。其中關於98年9 月7 日晚間聚會之情況，證
    人甲○○證稱：「當天晚上我們還有一起去淡水吃東西，我、
    被告、被害人、乙○○開一部車去」、「（問：當時被害人的
    行為舉止如何？）一如往常，有時候還有說有笑，看起來沒
    有什麼奇怪，我在車上也有問被害人與被告去哪裡，她也只
    是笑笑帶過，沒有講」、「（問：在本件9 月7 日事發後，
    你還有無繼續載被害人去車庫？）會，就變得比較熟了，也
    會講公司的事情，聊的話題愈來愈多」等語（見本院卷第96
    頁），證人乙○○則證稱: 「被告開車，那個女生（指己○）
    坐在副駕駛座，我們其他三個人坐後座。我們去淡水吃東西
    ，9 點多從車庫出發，到淡水差不多快10點，那時候是去淡
    大的側門吃燴飯」、「（問：該名女性這次去吃東西時，你
    有無感覺她的情緒緊張或是不愉快？）完全沒有，就是朋友
    的感覺。大家一起出來開開心心的」等語（見本院卷第188 
    頁）；關於告訴人於98年9 月10日在臺北市石牌地區好樂迪
    店內唱歌之狀況，證人戊○○證稱：「（問：被害人與其他在
    場的人互動如何？）互動還滿良好的，被害人與乙○○、甲○○
    還有被告他們都會聊天、開玩笑，說說笑笑的，因為他們比
    較熟」等語（見本院卷第86頁背面），證人乙○○亦稱己○會
    與其他人像朋友一樣聊天，不會覺得她很緊張等語（見本院
    卷第188 頁背面）；又針對己○與被告、證人甲○○等人前往
    八里吃東西乙節，證人甲○○證稱：「（問：去八里吃東西的
    情形為何？）那時候是被告的乾妹妹生日，我們就是去幫她
    慶祝，吃個東西這樣」，證人乙○○則同上證述，稱告訴人與
    其他人聊天，未見緊張之情（分見本院卷第96頁背面、第18
    8 頁）；另就己○嗣於某日中午休息時間與被告及其友人前
    往陽明山餐廳聚會部分，在場之證人戊○○證稱：「被害人與
    被告、甲○○他們互動比較好，像是好朋友一樣。會開開玩笑
    這樣」等語（見本院卷第87頁）；其後己○仍不時前往車庫
    靜坐，證人戊○○就其目擊之狀況，證稱：己○從車庫靜坐出
    來之後，有與被告、證人甲○○聊天，狀況很正常等語（見本
    院卷第87頁）；況證人林志銘另證稱：「（問：是否見過本
    案被害人？）有。正確日期我不太記得，有一天我在上班，
    被告打電話問我是否在工地，我就跟他說我在台北市○○區○○
    路00巷0 號的工地，他說要過來找我....過來的時候他坐在
    車子裡，我站在駕駛坐旁邊，我有注意到他旁邊有一位小姐
    在，他們的互動很像一般的情侶這樣子」、「我與被告聊天
    的時候，被告就是突然有握住被害人的手，把她的手牽過來
    放在腿上，被害人也沒有不甘願的樣子」等語（見本院卷第
    90頁），是依證人等上開證述以觀，己○之舉止俱與遭受他
    人性侵害後所表現出之受害者創傷症侯群之懼於甚或不欲面
    對加害人之行為表現有所不同，甚至與被告親密交往，亦未
    見己○有何因懼怕遭被告報復之情，則其上開供述是否屬實
    ，自非無疑。⑷再查，己○於98年9 月7 日至9 月18日間，與
    被告電話聯絡之情形如下：己○於98年9 月9 日4 時許三度
    發送簡訊予被告，並於當日16時55分以0000000000號行動電
    話與被告之0000000000號行動電話通話達412 秒；又於98年
    9 月11日3 時許兩度回覆被告發送之簡訊、於當日9 時5 分
    主動發送簡訊予被告；再於98年9 月15日14時40分、21時47
    分兩度致電被告；另於98年9 月16日2 時51分收受被告發送
    之「睡了嗎？」簡訊後（惟被告手機螢幕顯示之時間為當日
    2 時39分40秒，而與資料查詢結果有時間上之誤差），回覆
    簡訊予被告、於當日11時29分回覆被告簡訊、於當日12時45
    分許收受被告6 則簡訊後，回覆兩則簡訊予被告、於當日14
    時21分與被告通話達274 秒、於當日21時58分、22時18分主
    動去電被告通話達245 秒、523 秒；嗣於98年9 月17日0 時
    33分、1 時57分去電被告、於當日1 時59分與被告談話4144
    秒、被告於當日3 時12分許發送簡訊稱：「我好想你！」（
    惟被告手機螢幕顯示之時間為當日3 時9 分36秒，而與資料
    查詢結果有時間上之誤差），己○隨即回覆簡訊，並與被告
    再度簡訊來回、於當日8 時28分、9 時27分、10時22分均與
    被告通話、於當日11時38分、11時53分則主動打電話予被告
    ；己○復於98年9 月18日0 時17分，先行去電被告、於當日9
     時13分、9時36分接獲被告2 通電話、於當日11時26分發送
    簡訊予被告後，被告於當日11時51分20秒以簡訊回稱：「我
    也... 好想你」等語，語尾附上愛心符號（惟被告手機螢幕
    顯示之時間為當日11時48分25秒，而與資料查詢結果有時間
    上之誤差），己○隨即於當日11時51分29回覆被告上開簡訊
    ，並與之往來簡訊達3 通、於當日13時15分、16時33分，分
    別與被告通話答108 秒、656 秒、於當日16時57分許，接獲
    被告2 通電話、於當日17時28分許，己○主動去電被告等情
    ，業經本院於99年5 月26日當庭勘驗前揭手機畫面無訛（見
    本院卷第17頁），並有卷附臺灣大哥大公司資料查詢結果、
    臺灣大哥大公司99年9 月14日函覆結果等可資為憑（分見偵
    卷第101-117 頁、本院卷第25-30 頁、本院卷第35頁），可
    見己○在所指訴被性侵害事件之後，不分晝夜，均與被告有
    相當密切之電話或簡訊聯繫，與己○所稱面對被告會緊張、
    一週約打電話一次等情顯不相符。且觀諸被告發送予己○之
    上開簡訊內容，佐以證人戊○○於本院審理時證稱：「（問：
    被告有無給你看過情書、簡訊之類的？）有給我看過簡訊，
    是被害人發給被告的，內容是我想你之類的。我只有看到一
    則，被告也有回傳說我也很想你啊」等語，反徵被告上開所
    辯與己○有私下交往之情，尚非虛罔。況己○因證人庚○知悉
    其與被告過從甚密後，曾去電被告，就此，在場聽聞之證人
    戊○○證稱：「（問：被告接到被害人電話說家人反對他們交
    往的事情你是否知悉？）我知道。被告接到那通電話的時候
    我剛好在場，被害人在電話中哭訴，說她前男友罵她跟被告
    交往，被告有意思要幫她處理就是約她前男友出來談，被告
    有問她：我要用什麼樣的身分幫妳處理，是要用哥哥或是男
    朋友的身分」等語（見本院卷第87頁背面-88 頁），衡諸常
    情，被告與己○若無被告所稱之私交，理當不會提出「要用
    哥哥或是男朋友的身分」與己○前男友會談之提議，而被告
    與己○間有無前開私誼，雖與被告有無未違反己○意願、脅迫
    為性交行為無直接且必然之關聯，惟己○於偵審中就其與被
    告之關係並未坦承以告，且所為指訴與客觀情狀俱有不符之
    處，則其證詞之憑信性，即有重大瑕疵，而無從遽採。⑸至
    起訴書固以淡水馬偕紀念醫院98年9 月28日受理疑似性侵害
    事件驗傷診斷書、該院98年12月26日乙種診斷證明書、扣案
    法器、車牌號碼00-0000 號自用小客車行照影本等物為據，
    佐證己○確遭性侵害。惟該院98年9 月28日受理疑似性侵害
    事件驗傷診斷書影本僅得證明己○之處女膜於五點、七點鐘
    方向有陳舊性撕裂痕，無從證明本案被告是否以脅迫或任何
    不法腕力使己○與之為性行為（見偵卷第70頁），而該院98
    年12月26日乙種診斷證明書影本亦不足以證明己○係遭被告
    性侵害後，始罹診斷證明書上所載精神疾病，業如前述。另
    被告固持扣案法器、駕駛車牌號碼00-0000 號自用小客車搭
    載告訴人前往汽車旅館，惟亦無從憑此遽斷其有何違反己○
    意願、脅迫己○為性交之舉。是以綜上諸情參互以析，本件
    被告被訴強制性交犯行，除己○之片面且有瑕疵之指訴外，
    尚乏補強證據證明之。
五、按刑事訴訟法第161 條第1 項規定：檢察官就被告犯罪事實
    ，應負舉證責任，並指出證明之方法。因此，檢察官對於起
    訴之犯罪事實，應負提出證據及說服之實質舉證責任。倘其
    所提出之證據，不足為被告有罪之積極證明，或其闡明之證
    明方法，無從說服法官以形成被告有罪之心證，基於無罪推
    定之原則，自應為被告無罪判決之諭知。綜上所述，被告於
    己○脫衣僅餘內褲之情形下，為己○淨身，並偕同己○前往汽
    車旅館為性交行為，所為固有不當，且易招人非議，惟本院
    依檢察官所舉證據及卷內資料逐一調查、剖析之結果，仍未
    能獲得被告成立犯罪之確切心證，且有合理之懷疑存在，致
    無從形成被告有罪之確信。此外，復查無適合且可信之證據
    足資證明被告有檢察官所指之上述犯行，揆諸上揭說明，自
    應為無罪之諭知。
據上論斷，應依刑事訴訟法第301 條第1 項，判決如主文。
本案經檢察官葉乃瑋到庭執行職務。
中　　華　　民　　國　100 　　年　　1 　　月　　31　　日
                  刑事第三庭審判長法　官   黃潔茹
                                  法　官   劉育琳
                                  法  官   蘇怡文
以上正本證明與原本無異。
如不服本判決應於收受送達後 10 日內向本院提出上訴書狀，並
應敘述具體理由。其未敘述上訴理由者，應於上訴期間屆滿後20
日內向本院補提理由書( 均須按他造當事人之人數附繕本) 「切
勿逕送上級法院」。
                                   書記官   朱俶伶
中　　華　　民　　國　100 　　年　　1 　　月　　31　　日